臺灣苗栗地方法院刑事判決　　　　　　　 94年度易字第144號
公　訴　人　臺灣苗栗地方法院檢察署檢察官
被　　　告　甲○○
上列被告因公共危險案件，經檢察官提起公訴 （93年度偵字第
4265號），本院判決如下：
    主  文
甲○○服用酒類，不能安全駕駛動力交通工具而駕駛，處有期徒
刑貳月，如易科罰金，以參佰元折算壹日。
　　犯罪事實
一、甲○○於民國93年11月23日中午12時許，在苗栗縣苗栗市○○路29 6號新竹國際商業銀行北苗分行對面新富貴餐廳飲用
    酒類後，已不能安全駕駛動力交通工具，仍於同日13時55分
    許，在上揭為公路與為民街口，駕駛MF6915號小客車，倒車
    時，撞及乙○○所有停靠路邊6B5581號小客車（毀損部分未
    經告訴），甲○○見狀迅速下車離開。乙○○回至現場後，
    經上開銀行保全人員丙○○告知車輛被撞，乃查看被撞情形
    。未幾，甲○○返回開車往頭屋方向駛去時，為乙○○發現
    ，立即駕車自後追逐，至同市○○路358 號前，將之攔下，
    並即報警，經警員周瑞山到場處理，並對甲○○作呼氣酒精
    濃度測試，其測定值為0.42 MG/L ，已達不能安全駕駛之程
    度。
二、案經苗栗縣警察局苗栗分局報請臺灣苗栗地方法院檢察署檢
    察官偵查起訴。
    理  由
一、訊據被告甲○○雖坦承確有於上開時地喝酒，但矢口否認有
    何公共危險犯行，辯稱：稱僅喝一點點啤酒，返回車上，還
    未及開車，就見乙○○持球棒對他說，他的車子撞到乙○○
    上開車輛之保險桿；前4 次之酒測值都是0.21毫克，到第5
    次才是0.42毫克，質疑酒測值之正確性云云。惟查：
  (一)被告確實於酒後，不能安全駕駛動力交通工具，以致倒車時
    撞到被害人乙○○之上開車輛保險桿造成輕微裂痕，為新竹
    國際商業銀行北苗分行某工友目睹，隨即告知亦聽到撞擊聲
    而出外觀看之保全人員丙○○，乙○○見被告返回駕車離去
    時，尾隨攔車報警處理，業據丙○○證述明確：「約1 分鐘
    左右（指聽到撞擊聲音後），我就看到白色車輛車主（指乙○○上開車輛）去提款回來，工友就告訴白色車輛車主，他
    們就一起查看車子，因為我聽到聲音也出去看，我看到深色
    車輛（指被告上開車輛）從白色車輛前面移動到箱型車子旁
    邊，可是後來又停下來了，如我剛才所繪製的現場圖，白色
    車輛車主剛開始本來表示稍微碰撞的話就無所謂，後來發現
    保險桿有裂掉，工友就對白色車輛車主說是那部深色車輛撞
    到的，因為當時深色車輛已經停止了，車上沒有人，本來白
    色車輛車主還有去提款機那邊詢問一個人，是否深色車輛的
    車主，對方說不是，於是白色車輛車主又回去他的車子那邊
    等，我有回去銀行門口站著，我看到白色車輛車主和他的朋
    友在那邊聊天，過一會兒我看到有一個人跳上深色車輛，因
    為深色車輛在移動，白色車輛車主就開自己的車去追，後來
    就是停在前方路口處。」核與被害人乙○○於警、偵訊及本
    院之證述，及現場處理之警員周瑞山之證述情節大致相同，
    並有現場圖、道路交通事故調查表（一）、（二）、苗栗縣
    警察局舉發違反道路交通管理事件通知單及照片6 張（偵卷
    19頁至21頁、27頁至30頁）在卷可稽。
  (二)被告確實因服用酒類，以致不能安全駕駛動力交通工具，有
    呼氣酒精濃度測試單1 紙（偵卷26頁）及刑法第185 條之3
    案件測試觀察記錄表一份（偵卷18頁）在卷可查，並經證人
    警員周瑞山到庭證稱：「被告進入派出所之後，我們跟他說
    緣由，前4 次因為被告沒有吹氣，我們要求被告要吹氣，一
    直到第5 次，被告才吹氣，所以前後共做5 次。」；對於被
    告所稱前4 次測試值為0.21毫克，證稱：「我也不知道，我
    沒有看到有0.21，我們5 次酒測值都在卷內了，前4 次都是
    ○，最後一次是0.42，沒有0.21的。」「（問）酒測觀察紀
    錄表記載的選項，被告實際情形？（答）因為被告和我們一
    起回到所內時，他的態度很不配合，而且還出言辱罵我們同
    事，他所說的話都顛三倒四的，講話不清，不像今日開庭這
    樣。」；此外，被害人乙○○亦到庭證稱：「（問）在被告
    搖下車窗與你交談、派出所作筆錄時，你有無聞到被告身上
    有酒味？（答）有的，我們在交談時就有聞到他身上有酒味
    。（問）除了有酒味以外，他的神清如何？（答）比較「魯
    」，就是語無倫次。（問）你稱被告有對你咆哮，他的咆哮
    內容？（答）就是談話時，比一般講話大聲一點，語氣不屑
    ，內容我記不得，有講說「你住哪裡，年輕人怎樣怎樣」等
    語。而卷內4 張無顯示測試值之呼氣酒測單（偵卷22頁至25
    頁），並無顯示0.21毫克之數據，可見確係被告不肯呼氣，
    致無法測出，而非有如被告所稱前4 次為0.21毫克，到4 次
    才出現0.42毫克之情形，因此被告質疑酒測準確性之說，應
    屬卸責之詞，尚不可採。依交通部運輸研究所79年8 月對駕
    駛人行為之研究（酒醉駕車對駕駛行為之分析研究一文）指
    出，吐氣每公升酒精含量0.25毫克等於血液中酒精濃度（英
    文簡稱為ＢＡＣ）百分之0.05五，當ＢＡＣ值到達百分之0.
    05至百分之0.08時，駕駛人之能力將有反應遲鈍、駕駛能力
    受損、遲而不決或決而不行之現象，心理行為上亦會出現情
    緒鬆弛、感情與行為趨向誇張、肌肉不協調、精神處於興奮
    狀態。本件被告肇事時之呼氣酒精濃度值為每公升0.42 毫
    克，換算成血液中酒精濃度既為百分之0.084 ，顯見被告當
    時已有反應遲鈍、駕駛能力受損、情緒鬆弛等情形。再參酌
    上開倒車撞到被害人所停放車輛，可見被告之駕駛能力有所
    減損，已達不能安全駕駛動力交通工具。
  (三)至於被告當庭聲請傳喚證人潘朝盛及新竹國際商業銀行北苗
    分行林姓經理，企圖證明曾去找過丙○○詢問其當日目睹情
    形；並要求查乙○○之前科，以瞭解其素行。然丙○○既經
    於本院審理時親自到庭且具結說明其目睹經過，並給予被告
    詰問之機會，自無再傳訊該2 人到庭之必要；而乙○○前科
    資料亦與本案被告是否有上開犯行無涉，自無調取之必要，
    均併此敘明。
二、綜上所述，被告之辯解或與經驗法則、論理法則有違，或與
    事實不符，均顯屬卸責之詞，不足憑採。本件事證已臻明確
    ，被告前開之犯行，洵堪認定，應依法予以論科。
三、論罪科刑：
  (一)被告所為係犯刑法第185 條之3 之罪。
  (二)審酌被告查獲時酒精濃度值、酒後行車之路段、時間、所駕
    駛車輛種類為自小客車及犯後否認犯行，作無謂之抗辯，於
    審理中對於證人已證述明確之事項，重複詢問，並質疑警方
    之辦案方式，浪費有限之司法資源及檢察官求刑等一切情狀
    ，量處如主文所示之刑，並諭知易科罰金之折算標準。
四、應適用法條：
  (一)刑事訴訟法第229 條第1 項前段。
  (二)刑法第185 條之3 、第41條第1 項前段。
  (三)罰金罰鍰提高標準條例第2 條。
本案經檢察官黃俊鳴到庭執行職務。
中　　華　　民　　國　　94　　年　　5 　　月　　18　　日
                    刑事第一庭  審判長法官　周淡怡
                                      法官  顧正德
                                      法官  李太正
以上正本證明與原本無異。
如不服本判決，應於判決送達後10日內向本院提出上訴狀（應抄
附繕本）。告訴人或被害人如對於本判決不服者，應具備理由請
求檢察官上訴，其上訴期間之計算係以檢察官收受判決正本之日
期為準。
                                    書記官  劉秋雯
中　　華　　民　　國　　94　　年　　5 　　月　　18　　日
附記論罪之法條全文:
中華民國刑法第185條之3
服用毒品、麻醉藥品、酒類或其他相類之物，不能安全駕駛動力
交通工具而駕駛者，處一年以下有期徒刑、拘役或30,000元以下
罰金。
